【裁判字號】    99,交上易,25
【裁判日期】    991006
【裁判案由】    過失致死等
【裁判全文】
臺灣高等法院花蓮分院刑事判決        99年度交上易字第25號
上  訴  人  臺灣花蓮地方法院檢察署檢察官
被      告  甲○○
上列上訴人因被告過失致死等案件，不服臺灣花蓮地方法院99年
度交易字第63號，中華民國99年8月30日第一審判決（起訴案號
：臺灣花蓮地方法院檢察署99年度偵字第2005號），提起上訴，
本院判決如下：
    主  文
上訴駁回。
    理  由
一、依刑事訴訟法第350條、第361條、第362條、第367條規定，
    不服地方法院之第一審判決而上訴者，須提出上訴書狀，並
    應敘述具體理由，為上訴必備之程式；其所提出之上訴書狀
    並未敘述上訴理由，或僅曾以言詞陳述上訴理由者，均應於
    上訴期間屆滿後20日內補提理由書於第一審法院。第一審法
    院經形式審查，認逾期未補提上訴理由者，應定期間先命補
    正；逾期未補正者，為上訴不合法律上之程式，應以裁定駁
    回。倘已提出上訴理由，但所提非屬具體理由者，則由第二
    審法院以上訴不合法律上之程式，判決駁回。而所謂具體理
    由，必係依據卷內既有訴訟資料或提出新事證，指摘或表明
    第一審判決有何採證認事、用法或量刑等足以影響判決本旨
    之不當或違法，而構成應予撤銷之具體事由，始克當之（例
    如：依憑證據法則具體指出所採證據何以不具證據能力，或
    依憑卷證資料，明確指出所為證據證明力之判斷如何違背經
    驗、論理法則）；倘僅泛言原判決認定事實錯誤、違背法令
    、量刑失之過重或輕縱，而未依上揭意旨指出具體事由，或
    形式上雖已指出具體事由，然該事由縱使屬實，亦不足以認
    為原判決有何不當或違法者（例如：對不具有調查必要性之
    證據，法院未依聲請調查亦未說明理由，或援用證據不當，
    但除去該證據仍應為同一事實之認定），皆難謂係具體理由
    ，俾與第二審上訴制度在請求第二審法院撤銷、變更第一審
    不當或違法之判決，以實現個案救濟之立法目的相契合，並
    節制濫行上訴（最高法院著有97年度台上字第892號判決可
    參）。
二、檢察官上訴意旨略以：被告不符合自首要件，且於犯後無誠
    意與被害人家屬續談和解，原審量刑過輕。因之依被害人之
    母乙○○請求提起上訴。
三、經查：原審對於認定本件犯罪事實之得心證與論罪理由，均
    已於判決書中論述甚詳。至於量刑部分，應就判決之整體觀
    察為綜合考量，為求個案裁判妥當性，法律賦予法院裁量之
    權，量刑輕重，屬為裁判之法院得依職權自由裁量之事項，
    苟其量刑已以行為人之責任為基礎，並斟酌刑法第57條各款
    所列情狀，而未逾越法定刑度內，酌量科刑，如無偏執一端
    ，致明顯失出失入情形，上級審法院即不得單就量刑部分遽
    指為不當或違法。原審經核被告所為，係犯刑法第185條之3
    之不能安全駕駛動力交通工具罪及同法第276條第1項之過失
    致人於死罪。被告酒醉駕車，因而致人於死，應依道路交通
    管理處罰條例第86條第1項加重其刑。又案發後，被告於警
    方尚未知悉何人駕車而犯人為誰之前，於處理人員前往傷者
    就醫之醫院處理時，被告在場，並當場承認為肇事人，此有
    花蓮縣警察局吉安分局道路交通事故肇事人自首情形紀錄表
    乙紙（見警卷第33頁）在卷可稽，已有證據顯示被告符合自
    首之情形，原審乃依法就被告所犯上開過失致人於死部分減
    輕其刑，並先加後減之，殊無上訴人所空泛指稱不符合自首
    之情形。再者，原審於審酌被告智識程度、素行、犯罪之動
    機、與被害人之關係、被害人亦明知被告已因飲酒而達不能
    安全駕駛之程度，竟不阻止而為圖便利仍同意由被告駕車並
    搭乘、被告酒醉之程度、所駕車輛之性質、犯後態度、迄未
    與被害人家屬和解及生活狀況等種種因素後，分別量處被告
    3月及6月有期徒刑，並定其應執行刑為有期徒刑8月，且均
    諭知易科罰金之折算標準，關於被告刑度之宣告並無輕重失
    衡之情形，於法並無違誤。況原審明確已將被告犯後未與被
    害人家屬達成和解賠償損害乙情，納入量刑之衡酌事項，即
    無未予斟酌之情。檢察官所具上訴理由書，僅以附送被害人
    之母乙○○之請求上訴書狀，空泛陳稱原審量刑過輕，而未
    引述案內卷證具體指摘原判決關於認定事實、適用法律與刑
    罰之量定，有何違法或不當之處，依首揭說明，本件上訴不
    合法定要件，應予駁回，並不經言詞辯論為之。
據上論斷，應依刑事訴訟法第367條前段、第372條，判決如主文
。
中    華    民    國    99    年    10    月    6    日
                  刑事庭審判長法  官 謝志揚
                              法  官 林慶煙
                              法  官 張健河
以上正本證明與原本無異。
本件不得上訴。
中    華    民    國    99    年    10    月    6     日
                              書記官 徐文彬

司法院資訊處製作；財團法人民間司法改革基金會備份。
